臺灣高雄地方法院刑事裁定　　　　　　　　　　　　九十一年度交聲字第三二八號
　　原處分機關　交通部公路總局高雄區監理所
　　受處分人即　甲○○
　　異　議　人
右列受處分人即異議人因違反道路交通管理處罰條例案件，對於交通部公路局高雄區
監理所九十一年五月十六日所為之處分（高監五字第裁八○─Ｂ00000000號
及高監五字第裁八○─Ｂ00000000號）聲明異議，本院裁定如左：
    主  文
異議駁回。
    理  由
一、本件異議意旨略以：異議人甲○○於民國九十一年四月五日下午二時四十二分許
    ，並無騎乘所有之車牌號碼ＭＺ７─００９號機車，行經高雄市○○路與南陽路
    口，且上開時間亦未將機車借予他人騎乘使用，豈會於上揭時、地有違反交通規
    則之行為，又本件並無任何證據或照片證明異議人所有之上開機車有於上揭時、
    地違規之行為，並同樣事件何以開立兩張罰單，而分別寄送予異議人。爰於法定
    期間內對前開二處分聲明異議，請求撤銷原處分。
二、按汽車駕駛人轉彎時，不依標誌、標線、號誌指示者，處二百元以上六百元以下
    （即新台幣六百元以上一千八百元以下）罰鍰；汽車駕駛人，駕駛汽車有違反本
    條例之行為，經交通勤務警察或依法令執行交通稽查任務人員制止時，不聽制止
    或拒絕停車接受稽查而逃逸者，除按各該條規定處罰外，處新台幣三千元以上六
    千元以下罰鍰；復汽車駕駛人違反第四十八條、第六十條第一項之規定，除依原
    條款處罰鍰外，並各記違規點數一點；又汽車駕駛人，不按遵行之方向行駛者，
    處新台幣六百元以上一千八百元以下罰鍰。道路交通管理處罰條例第四十八條第
    二款、第六十條第一項、六十三條第一項第一款及第四十五條第一款分別定有明
    文。
三、經查：本件異議人甲○○所有車牌號碼ＭＺ７─００９號重機車，於九十一年四
    月五日下午二時四十二分許，行經高雄市○○路與南陽路口轉彎時，不依標誌、
    標線、號誌指示，即未依規定兩段式左轉，逕由鳳楠路直接左轉至南陽路，經警
    攔阻制止，拒絕停車接受稽查，並即轉向調頭，沿南陽路由西向東逆向行駛，而
    有不按遵行之方向行駛等情，業據證人即當時取締員警鍾添海到庭證述：伊於九
    十一年四月五日下午一時至三時止，在高雄市○○路與南陽路口執行靜安路檢，
    於是（五）日下午二時多許，當時伊係位在南陽路上，見有一名年輕男子騎乘車
    牌號碼ＭＺ７─００９號機車未規定兩段式左轉，即由鳳楠路直接左轉至南陽路
    ，伊見狀欲加以攔阻時，該機車即調頭沿南陽路由西向東逆向行駛離去，所以當
    時伊僅能記下該機車之車牌號碼，後經查詢電腦，該車牌號碼之機車為異議人所
    有，故即依法逕行舉發，又因舉發通知單依規定最多僅能舉發兩條違規事實，且
    該機車是先未依規定兩段式左轉及拒絕停車接受稽查，後始為逆向行駛，所以伊
    始開立兩張舉發通知單，並上開兩張舉發通知單字號為連續之號碼，係於同一時
    間填載舉發，並非於數日後始另行舉發，可能因寄送之問題，異議人始未於同日
    收受等語，而證人鍾添海僅係執勤員警與異議人素昧平生，並目睹及欲攔阻取締
    異議人所有上開機車違規之情事，是自無誤記之可能，亦無誣指異議人之必要。
    此外，復有高雄市政府警察局舉發違反道路交通管理事件通知單及交通部公路局
    高雄區○○○○○道路交通管理事件裁決書各二紙在卷可稽。準此，異議人所有
    車牌號碼ＭＺ７─００９號重機車，於九十一年四月五日下午二時四十二分許，
    行經高雄市○○路與南陽路口轉彎時，應有不依標誌、標線、號誌指示，即未依
    規定兩段式左轉，逕由鳳楠路直接左轉至南陽路，並經警攔阻制止，拒絕停車接
    受稽查，且即轉向調頭，沿南陽路由西向東逆向行駛，而有不按遵行之方向行駛
    之情事，足堪認定。從而，異議人空言否認，辯稱上情，委無足採。綜上所述，
    原處分機關據以援引上開規定，分別裁處異議人罰鍰新台幣三千六百元及九百元
    ，並記違規點數二點，核無不當，本件異議為無理由，應予駁回。
四、據上論斷，應依道路交通案件處理辦法第十九條，裁定如主文。
中      華      民      國      九十一    年      六    月      十四    日
                                  臺灣高雄地方法院刑事交通法庭
                                      法  官  洪榮家
右正本證明與原本無異。
如不服本裁定，應於裁定送達後五日內，向本院提出抗告狀。
                                      書記官   陳寰瑛
中      華      民      國      九十一    年      六    月      十四    日
